Andrés Felipe Calle Acosta

Desarrollador Web Junior



Perfil

Email andresf117@gmail.com

Teléfono 3125899323

Estado civil Casado

Habilidades

Me caracterizo por ser una persona responsable, comprometida y honesta, con gran capacidad de trabajo en equipo, aprendizaje rapido de nuevos conceptos y brindar soluciones prácticas.

Soy Ingeniero Electrónico, con mas de 10 años de experiencia en el área de producción y manejo de personal.

Experiencia

2010-09

- actualmente

Director de Producción

Smart Chip SAS, Medellin

Elaborar y llevar control del cumplimiento del plan de trabajo del personal de edición e impresión, Llevar inventario y control de materia prima, Hacer inspección del correcto funcionamiento de los equipos y programas, Realizar reportes de incidentes en equipos y programas para su respectivo mantenimiento, Controlar la seguridad en los procesos de producción, Controlar la continuidad en la producción.

2007-05

- actualmente

Ingeniero de Soporte

Smart Chip SAS, Medellin

Instalación de controles de acceso, instalación de CCTV, soporte técnico, reparación y mantenimiento de impresoras de carnetización, mantenimiento de los equipos de computo de la empresa, implementación y mantenimiento de páginas web, manejo de bases de datos SQL, MySQL, instalación y administración de la telefonía IP de la empresa.

2003-08 - 2005-08

Ingeniero de Soporte (Practicante)

Tapon Corona de Colombia, Bogotá

Supervisión de los equipos electrónicos de las líneas de producción, ayudante de laboratorio de pruebas.

Educación

2020-05 **Acamica, Argentina, Online** - 2020-11

Desarrollador Web Full Stack, Programación

1999-06 Universidad de San Buenaventura, Bogotá

- 2005-12 Ingeniero, Electrónico